# 母子公司共同对外投资，是否可依据一方重大影响而都采用权益法核算

提问人：orangetea620 时间：2014-01-12 19:33:36
母子两家或多家公司同时对另一家公司投资，其中一家公司可对被投资单位产生重大影响，其他公司单独来讲不能形成重大影响（注母子公司合计股权也只能构成重大影响），其他公司可否也对被投资单位的长期股权投资采用权益法核算？还是只能在编制合并报表时按合并的持股比例进行权益法核算调整？

回答人：chenyiwei
关键看本会计主体对该被投资单位有无重大影响或共同控制。 如果某家子公司单独可对被投资单位产生重大影响的，则母公司也就可对该被投资单位产生重大影响，其他子公司不具有重大影响。 如果各子公司单独持股比例较低，单独一家子公司不能对被投资单位产生重大影响，需多家子公司的股权合起来才能构成重大影响的，则只有母公司的个别报表（假设该母公司自身也持股）和合并报表层面，才能对该被投资单位采用权益法核算。